【裁判字號】    95,交聲,1406
【裁判日期】    951212
【裁判案由】    交管條例聲異
【裁判全文】
臺灣板橋地方法院交通事件裁定        95年度交聲字第1406號
原處分機關  交通部公路總局臺北區監理所
異  議  人
即受處分人  甲○○
上列受處分人因違反道路交通管理處罰條例案件，不服交通部公
路總局臺北區監理所中華民國95年7 月17日北監自裁字裁40-C00
000000號裁決處分（舉發案號：臺北縣政府警察局95年6 月13日
北縣警交字第C00000000 號），聲明異議，本院裁定如下：
    主  文
異議駁回。
    理  由
一、原處分意旨略以：異議人即受處分人甲○○於民國95年6 月
    13日23時7 分許，駕駛車號5E-9112 號自用小客車，行經臺
    北縣土城市○○路與環河路口，因有「闖紅燈」之違規行為
    ，經臺北縣政府警察局土城分局執勤員警製單當場舉發，並
    查證違規屬實，爰依裁處時之現行道路交通管理處罰條例第
    53條第1 項規定裁處罰鍰新臺幣2,700 元，並依同條例第63
    條第1 項第3 款規定（漏引第3 款）記違規點數3 點。
二、異議意旨略以：異議人當時駕車係依交通號誌指示前進，並
    無闖紅燈，因執勤員警臨檢攔停（非舉發攔停），始依指示
    停車，執勤員警於異議人停車後，未立即告知異議人有何違
    規情事，嗣於看完異議人交付之駕照、行照，並指示異議人
    將車駛至路旁停靠後，始告知異議人闖紅燈。執勤員警無任
    何憑據，惡意告發，異議人不能信服等語。
三、按汽車駕駛人，行經有燈光號誌管制之交岔路口闖紅燈者，
    處新臺幣1,800 元以上5,400 元以下罰鍰，並記違規點數3
    點，現行道路交通管理處罰條例第53條第1 項、第63條第1
    項第3 款分別定有明文（按行為後法律或自治條例有變更者
    ，適用行政機關最初裁處時之法律或自治條例；但裁處前之
    法律或自治條例有利於受處罰者，適用最有利於受處罰者之
    規定，行政罰法第5 條定有明文。查本件違規行為發生後，
    道路交通管理處罰條例業於95年7 月1 日修正施行，修正前
    該條例第53條規定：「汽車駕駛人，行經有燈光號誌管制之
    交岔路口闖紅燈，處新臺幣1,800 元以上5,400 元以下之罰
    鍰」；修正後，上揭條文並無變動，僅將之移列為同條第1
    項，另增訂第2 項：「前項紅燈右轉行為者，處新臺幣600
    元以上1,800 元以下罰鍰」。再者，違反道路交通管理處罰
    條例第53條規定者，無論依修正前、後之該條例第63條第1
    項第3 款規定，均記違規點數3 點，亦無不同。比較新、舊
    法適用結果，修正前規定非較有利於受處罰者，揆諸上揭規
    定，自應適用原處分機關於95年7 月17日裁決時之修正後即
    現行規定，應予敘明）。
四、本院判斷：
（一）本件異議人即受處分人甲○○於95年6 月13日23時7 分許
      ，駕駛車號5E-9112 號自用小客車，行經有燈光號誌管制
      之臺北縣土城市○○路與環河路之交岔路口，有「闖紅燈
      」之違規行為，經臺北縣政府警察局土城分局執勤員警攔
      停後製單當場舉發，指定應到案日期為95年6 月28日，嗣
      異議人依限於95年6 月23日提出申訴，經原處分機關函請
      舉發單位查復並綜合相關資料審查結果，認上開違規屬實
      ，遂依現行道路交通管理處罰條例53條第1 項規定，裁處
      罰鍰新臺幣2,700 元，並依同條例第63條第1 項第3 款規
      定，記違規點數3 點等情，此有舉發通知單、交通違規案
      件申訴書、交通部公路總局臺北區監理所95年6 月27日北
      監自字第0951009505號函、臺北縣政府警察局土城分局95
      年7 月13日北縣警土交裁字第0950022631號函、違反道路
      交通管理事件裁決書及送達證書等影本各1 件附卷可稽。
（二）異議人雖以上揭情詞置辯，對原處分機關之裁決處分聲明
      異議。惟查：經本院傳喚證人即執勤員警乙○○到庭具結
      證稱：當時是分局規劃擴大臨檢，我是負責執行臺北縣土
      城市○○路與環河路口路檢勤務，異議人駕駛車號5E-911
      2 號自用小客車，沿臺北縣土城市○○路從三峽往土城方
      向行駛，經過上開交岔路口時，該路口管制中央路行向的
      號誌已經變為紅燈，過了十幾秒後，異議人駕駛之自用小
      客車沒有停車，直接闖過上開交岔路口，……我就把異議
      人的車子攔下來，現場有2 個車道，我們巡邏車停在內側
      車道，有放路檢標誌，攔停之後，我請異議人把車子停在
      我們巡邏車的前方，以策安全，並請異議人出示駕照、行
      照，告知異議人她闖紅燈等語（見本院95年9 月13日訊問
      筆錄第2 頁），並當庭繪製現場圖1 紙為證。而證人乙○
      ○係警察，當時依法執行交通稽查勤務，且與異議人素不
      相識，彼此間無任何怨隙，此據異議人供承在卷，衡情應
      無甘冒偽證罪責，設詞誣陷異議人之理，所為證述自屬可
      信。準此，足認異議人當時駕駛自用小客車，行經有燈光
      號誌管制之臺北縣土城市○○路與環河路口，確有闖紅燈
      之違規事實無疑。異議人所辯當時係依交通號誌指示前進
      ，並無闖紅燈云云，洵屬飾詞卸責之詞，不足採信。
（三）從而，本件舉發單位認異議人有「闖紅燈」之違規行為，
      當場製單舉發，經異議人依限到案提出申訴後，原處分機
      關依現行道路交通管理處罰條例第53條第1 項、第63條第
      1 項第3 款（漏引第3 款）及違反道路交通管理事件統一
      裁罰基準表之規定，裁處罰鍰新臺幣2,700 元，並記違規
      點數3 點，均屬有據，核無違法或不當之處。異議人執持
      前詞，對原處分機關所為之裁決處分聲明異議，為無理由
      ，應予駁回。
五、依道路交通管理處罰條例第87條第2 項，道路交通案件處理
    辦法第19條，裁定如主文。
中    華    民    國    95    年    12    月    12    日
                  交通法庭  法  官  朱嘉川
以上正本證明與原本無異。
如不服本裁定應於送達後5 日內向本院提出抗告狀。
                            書記官  陳聖儒
中    華    民    國    95    年    12    月    13    日


司法院資訊處製作；財團法人民間司法改革基金會備份。
